【裁判字號】    96,上易,2898
【裁判日期】    970124
【裁判案由】    詐欺
【裁判全文】
臺灣高等法院刑事判決                96年度上易字第2898號
  上  訴  人
  即  被  告  甲○○
  選任辯護人  尤淳郁律師
上列上訴人因詐欺案件，不服臺灣臺北地方法院96年度易字第12
62號，中華民國96年10月26日第一審判決（起訴案號：臺灣臺北
地方法院檢察署94年度偵字第20058號），提起上訴，本院判決
如下：
    主  文
原判決撤銷。
甲○○連續意圖為自己不法之所有，以詐術使人將本人之物交付
，處有期徒刑貳年貳月。
    事  實
一、甲○○原在台北縣新店市○○路開設「蓋亞食品行」，經營
    早餐店原物料，於民國（下同）91年10月間因資金需求而結
    識乙○○，兩人時有金錢往來；嗣因甲○○欲擴大「蓋亞食
    品行」之營業規模，遂在台北縣土城市○○街四十七號租用
    廠房，著手辦理「蓋亞食品有限公司」（下簡稱：蓋亞公司
    ）之工廠登記，而因自有資金不足，遂向管武華、曾家瑜借
    款數百萬元，大肆採購旋轉爐、吐司模具、發酵機等機械設
    備，迄至九十三年間，甲○○因己身資金不足及個人信用不
    佳，且因擴大營業過於迅速、添購大量機械設備之故而對外
    舉債支應，需負擔沉重借款利息，已陷於資力困窘之狀態，
    並無額外償債能力，詎甲○○明知其已無支付能力，竟基於
    意圖為自己不法所有之概括犯意，隱匿其資力狀況不佳之情
    形，明知其屆期將無力兌現，甚或可預見支票帳戶瀕臨拒絕
    往來，仍於九十三年五月間起至同年九月間，或簽發其屆期
    無力兌現之彰化銀行土城分行帳號00000000000
    000號支票帳戶之支票（如附表編號一至四所示支票），
    或以其向不知情之親友曾昭縉、呂建宏、王美麗、蔡慧君、
    林恩澤、林秀鳳等人調借之支票（如附表編號五至四十五所
    示支票），將票期拉長至二至三月，而陸續持至乙○○位於
    台北縣新店市○○路六六三巷一弄二十六號住處，向乙○○
    借款，並佯稱：公司擴大營業後生意越做越大，小有規模，
    所交付發票人為呂建宏、王美麗、蔡慧君、林恩澤、林秀鳳
    等人之支票均係廠商交付之貨款客票，屆期必定兌現等語，
    或佯稱：客戶的支票較晚才能收到，先以伊或曾昭縉支票暫
    作抵押，隨後再以客票換回等語，致乙○○陷於錯誤，誤認
    甲○○所稱上開支票均係貨款客票為真而同意借款，並陸續
    交付款項，金額計一千五百四十八萬一千零六十四元。嗣於
    九十三年九月間起，甲○○所交付之支票屆期均未獲兌現，
    大量退票，繼之甲○○宣告蓋亞公司停止營運，雖曾委託友
    人出面協商債務，然協商破局後即避不見面，乙○○至此始
    悉受騙。
二、案經乙○○訴由臺灣臺北地方法院檢察署檢察官偵查起訴。
    理  由
一、訊據上訴人即被告甲○○供承有於上開時、地經營蓋亞食品
    行，因欲擴大營業規模，遂向管武華、曾佳瑜等人借款數百
    萬元，嗣於93年間復以擴充廠房及營業上需求大筆資金為由
    ，向告訴人乙○○借款，而先後多次持由其所簽發或向其親
    友曾昭縉、呂建宏、王美麗、蔡慧君、林恩澤、林秀鳳等人
    借用之支票帳戶之如附表所示支票向告訴人乙○○調借款項
    ，嗣該等支票自 93年9月間即陸續遭退票而未獲兌現，其所
    有之支票帳戶亦被列為拒絕往來戶，總計積欠告訴人乙○○
    15,481,064元款項未清償等事實，惟矢口否認有何詐欺犯行
    ，辯稱：伊因擴充廠房需要資金，而因公司營運不好，每個
    月都賠錢，向他人所支借之款項要支付利息，因而向乙○○
    借貸現金（貼現）以供週轉，公司從 93年4月間開始已週轉
    不靈，乙○○也知道伊公司營運狀況已不佳，所使用呂建宏
    等人的支票是人頭支票，但他還是願意借錢給伊，伊沒有故
    意詐欺他，公司停止營業後，也有委請友人出面與乙○○協
    議解決債務云云。經查：
(一)被告如何於上開時地以公司擴大營業需要資金為由，以其所
    簽發或持發票人為曾昭縉、呂建宏、林秀鳳、林恩澤、蔡慧
    君等人之支票，向告訴人乙○○佯稱係業務上所收取之客票
    而向告訴人乙○○調借如附表所示之現金，嗣該等支票屆期
    經提示均遭退票等情，此據證人即告訴人乙○○迭於警詢、
    偵查中及原審法院審理時供、證述綦詳在卷，依證人乙○○
    證稱：九十一年間被告就曾持客票向伊換現金，剛開始金額
    只有幾千元，後來變成幾萬元，但都有兌現；九十三年間，
    被告說公司要擴大營業，找很多新客戶，一個月有五、六百
    萬元之營業額，就開始拿比較大面額之客票來換現金，被告
    當時說這些支票都是跟廠商收來的客票、沒問題、會兌現，
    伊也不認識發票人呂建宏、林恩澤、林秀鳳、蔡慧君等人，
    以為真的是被告公司客戶所開的支票，所以才願意換現金給
    被告；後來被告有拿她自己或是她弟弟曾昭縉之支票來借款
    ，是因為被告說客票不夠，先以此支票作抵押，等收到客票
    再來換回去，當時伊不知道被告經濟狀況已經不佳，且被告
    之前交付的支票票期都是二到三個月，還未到期，所以伊才
    同意借錢給被告；一直到九十三年九月間，支票開始跳票，
    被告才說這些票是借來的票，約九十三年十月份，蓋亞公司
    就關閉，此時被告雖有出面協商，但協商不成後，就找不到
    人云云（見九十四年度偵字第二００五八號卷第四頁至第八
    頁、第八十五頁至第八十七頁，九十五年度偵緝字第五八七
    號卷第三十頁，九十五年度偵續字第六四六號卷第十七頁、
    第五十二頁至第五十四頁，原審卷九十六年十月十二日審理
    筆錄）。至證人即告訴人乙○○於警詢、檢察事務官面前所
    為之陳述，雖未經具結，暨其於檢察官訊問時，經具結後所
    為之陳述，固均係被告以外之人於審判外所為之陳述，而屬
    傳聞證據，惟被告及其辯護人對上開證據之證據能力均表示
    無意見，且證人即告訴人乙○○嗣並已至原審法院經具結後
    為相同之證述，是證人即告訴人乙○○上揭警詢及偵訊筆錄
    ，應認均具有證據能力。
(二)被告於偵查中供承：伊因為信用不正常，無法申請到支票，
    遂向曾昭縉、呂建宏二人借用支票帳戶使用，他們的存摺、
    印章及支票都是由伊保管﹔而王美麗之支票是伊向他借票使
    用的﹔蔡慧君、林秀鳳是伊的員工，伊有向他們二人借票使
    用，因為呂建宏要離職，把支票本拿回去，而曾昭縉的支票
    不夠用，蔡慧君有時是拿他自己的支票，有時是拿他先生的
    支票林恩澤的支票借給伊云云（見95年度偵續字第646號卷
    第18、19、53頁），是以被告於上開時地所持以交付給證人
    乙○○調現之如附表編號五至四十五所示之支票，係被告向
    不知情之曾昭縉、林恩澤、呂建宏、林秀鳳、王美麗等人而
    非被告經由正常交易往來所取得之貨款客票，實堪認定。而
    被告持該等支票向告訴人乙○○調借現款，嗣屆期後經提示
    均未獲兌現，其中發票人曾昭縉、呂建宏、王美麗、林秀鳳
    等人之支票帳戶，並分別在九十三年十月二十九日、九十三
    年十一月五日、十一月五日、八月四日及十月十五日經台灣
    票據交換所公告拒絕往來，此除據被告供認在卷外，並有台
    灣票據交換所九十四年十二月十四日台票總字第０九四００
    一一二００號函暨所檢附之存款不足退票（含註記者）明細
    表、彰化商業銀行新店分行九十六年二月十五日彰新店字第
    ０九六０四一一號函暨所檢附之開戶基本資料、交易明細表
    、彰化商業銀行土城分行九十六年二月十五日彰土城字第０
    九六０四五六號函暨所檢附之開戶基本資料、交易明細查詢
    表、華南商業銀行福和分行九十六年三月一日華福和字第０
    九六０００二三號函暨所檢附之開戶基本資料、存款往來明
    細表、永豐商業銀行景美分行九十六年三月九日永豐銀景美
    分行（九六）字第八號函暨所檢附之開戶資料、往來明細、
    台灣中小企業銀行新店分行九十六年二月十四日函暨所檢附
    之開戶資料、交易明細表、新店地區農會九十六年三月一日
    新農信字第０九六一０００一０二號函暨所檢附之開戶基本
    資料、交易明細表以及法務部票據信用資訊連結作業查詢明
    細表等資料附卷可稽（見九十四年度偵字第二００五八號卷
    第九十七頁至第一０一頁、九十五年度偵續字第六四六號卷
    第五十八頁至第二五七頁、第二七二頁至第二七六頁）。至
    被告雖一再辯稱伊有跟告訴人乙○○說曾昭縉、呂連宏等人
    之支票是人頭支票，而乙○○仍願意借伊錢云云，惟此為告
    訴人乙○○所堅詞否認，並稱：被告說支票是客戶開給她的
    貨款客票，伊才借錢給被告。後來被告說客票不夠，先拿她
    自己的票作抵押，等收到客票再換回去云云，茲查，借貸與
    否乃關乎個人信用之事，借款人有還款能力，有良好債信，
    貸與人始會斟酌出借款項，苟已明知借款人債信不良，並無
    任何清償能力，或以虛偽之證件要求借貸，衡情貸與人斷無
    可能同意融資之理，茲查被告自身於銀行中申設有支票帳戶
    申領支票使用，而若非如告訴人乙○○所述其要求被告提供
    因業務上所收來之支票，始願意借錢予被告，否則被告又何
    以不逕即以其所申領之支票持向告訴人調現，而須迂迴另向
    他人借用支票以供調現之用，是應以告訴人乙○○所供較為
    可採，茲被告明知所持有之上開曾昭縉、呂連宏等人為發票
    人之支票係屬其向他人借用支票帳戶而由其使用之人頭支票
    ，此亦據被告供承在卷，詎被告竟隱瞞此情，於持該等支票
    向告訴人乙○○調現時，向告訴人乙○○佯稱該等支票係屬
    其業務上收取而來之貨款支票，致告訴人乙○○誤信被告所
    持以向其調現之支票係屬貨款支票，屆期將可獲兌現，因而
    陷於錯誤，而同意借錢予被告，此告訴人乙○○亦供稱如果
    被告告知伊是人頭支票，伊不會借錢給她云云，是本件被告
    持支票向告訴人乙○○調現時，顯有對告訴人乙○○施用詐
    術，致使告訴人乙○○陷於錯誤，而貸予款項，其具有不法
    所有之意圖，已堪認定。
(三)依被告及告訴人乙○○所供，彼等在此之前固即有金錢往來
    ，惟依被告供承九十三年四月間開始資金已週轉不靈云云，
    而被告所有之彰化銀行土城分行帳號0000000000
    0000號之支票帳戶，係於九十三年七月二十八日開戶，
    同年十月十五日起開始大量退票，十月二十九日即遭公告為
    拒絕往來戶，此有彰化銀行土城分行九十六年二月十五日彰
    土城字第０九六０四五六號函暨所檢附之開戶資料及交易明
    細查詢表、台灣票據交換所九十四年十二月十四日台票總字
    第０九四００一一二００號函暨所檢附之退票明細表在卷可
    參，該支票帳戶顯係被告短期大量簽發且大量退票之空頭帳
    戶，此被告亦供承：因伊信用不佳，才會用曾昭縉、呂建宏
    等人支票云云，顯見被告於 93年5月間借款時已陷於資力困
    窘之狀態，其明知已無支付能力，並可預見該等支票屆期並
    無兌現之可能，竟仍持以向告訴人乙○○調借款項，足認被
    告於 93年5月間起持其所簽發或發票人為曾昭縉、呂建宏、
    林秀鳳等人之支票向告訴人乙○○借款時，亦即有不法所有
    之意圖。
(四)被告雖另辯稱係因擴大營業，才一時周轉不靈，不是故意詐
    欺乙○○云云，然查被告於九十二年底即以擴大營業、添購
    機械設備為由，已向證人曾家瑜、管武華等人借款數百萬元
    ，於九十三年十月間結算時，尚積欠曾家瑜四百八十萬元、
    管武華二百五十萬元等情，此為被告所不否認，並據證人曾
    家瑜於檢察官偵查時證述在卷，且有卷附之清償協議書可資
    為憑（見九十四年度偵字第二００五八號卷第54頁至第57頁
    ），足徵被告於九十二年底時，已因己身資金不足供應擴遷
    廠房、添購機械設備所需之費用，而對外舉債支應且負擔沉
    重借款利息，已陷於資力困窘之狀態，而非一時周轉不靈、
    短期資力不足，詎被告明知其並無額外償債能力，竟隱匿其
    資力狀況不佳之情形，明知屆期將無力兌現，甚或可預見支
    票帳戶瀕臨拒絕往來，仍繼續持多張遠期支票向告訴人乙○
    ○借款、貼現，甚且刻意對告訴人乙○○隱瞞其經濟狀況及
    清償能力，向乙○○佯稱公司是要擴充設備、需要大量資金
    週轉，所交付支票係客戶用以支付貨款之客票等，使乙○○
    陷於錯誤而同意借貸，被告具有不法所有之意圖甚明。
(五)又被告雖另辯稱：伊借款時有給付月息二分，且與乙○○有
    長期借貸關係，並於結束營業後，有委請蔡裕民出面與債權
    人協商，並陸續與各債權人為和解云云，而證人乙○○亦證
    稱：當初約定給付利息二分，九十三年十月間被告有與伊協
    商債權債務如何處理云云，惟查一般民間借貸，雙方均會借
    款利息為約定，而利息之約定既屬雙方之借貸條件，尚難謂
    因證人乙○○收取利息，即認被告持票借款之初即無詐欺之
    犯行，況查，依證人乙○○所述：當初是有約定二分利，但
    被告從未給付，且利息也不是預扣的；至於協商，被告隔天
    就反悔不履行，之後就找不到人，到現在都沒有清償云云（
    見九十五年度偵續字第六四六號卷第十七頁，原審卷九十六
    年十月十二日審理筆錄），此自無法資為有利於被告之證據
    。又被告與證人乙○○雖自九十一年間起有數年「貼現」之
    借貸關係，然而每筆借貸均是殊異情形下所訂之契約，非謂
    有長期借貸關係，即得謂嗣後借貸時並無詐欺之可能，而依
    上所述，被告係於93年初財務發生困窘後，隱瞞資力狀況不
    佳之情形，而持人頭支票向告訴人乙○○貸借款項，其有不
    法所有詐欺取財之犯行甚明。
(六)綜上所述，被告明知其己身資金不足，且因擴大經營蓋亞公
    司、添購機械設備，已背負著沈重債務及利息，資力狀況已
    陷困窘，並明知其持以向告訴人乙○○調現之支票屆期將無
    力兌現，甚或可預見其支票帳戶瀕臨拒絕往來，竟仍持由其
    所簽發或其向不知情之親友曾昭縉、呂建宏等人借用之人頭
    支票，向告訴人乙○○佯稱係廠商支付貨款之客票持以調借
    現款，使告訴人乙○○誤信為真，而借予款項，先後計達一
    千五百四十八萬一千零六十四元，是被告顯有為自己不法所
    有而為詐欺取財之犯行，至為明確，被告上揭所辯各節，均
    屬卸責之詞，事證明確，被告犯行，洵堪認定。
二、核被告甲○○所為，係犯刑法第339條第1項之詐欺取財罪。
    而查刑法第339條第1項所定罰金刑部分，依罰金罰鍰提高標
    準條例第1條第1項前段規定，原規定就其原定數額提高十倍
    ，茲依刑法施行法第1條之1規定中華民國94年1月7日刑法修
    正施行後，刑法分則編所定罰金之貨幣單位為新臺幣，而94
    年1月7日刑法修正時，刑法分則編未修正之條文定有罰金者
    ，自94年1月7日刑法修正施行後，就其所定數額提高為三十
    倍。本次94年1月7日刑法修正時，刑法第339條第1項並未為
    修正，而依上揭規定，就罰金刑部分之貨幣單位改為新台幣
    ，因而就其所定罰金數額提高為三十倍，惟實際上刑法第33
    9條第1項詐欺取財罪之構成要件及法定刑並未變更，自無有
    利或不利而為新舊法比較適用之問題，附此敘明。而查被告
    行為後，刑法第56條連續犯之規定，業於94年2月2日修正公
    布刪除，並於95年7月1日施行，本件被告基於概括犯意，以
    相似之手段，在緊接之時間，先後數次觸犯構成要件相同之
    詐欺取財犯行，依修正前刑法第56條之規定，本應依連續犯
    之規定論以一連續詐欺取財罪，惟因行為後新法業已刪除連
    續犯之規定，此刪除雖非犯罪構成要件之變更，但顯已影響
    行為人刑罰之法律效果，自屬法律有變更，依刑法第2條第1
    項規定，比較新、舊法結果，仍應適用較有利於被告之行為
    時法即舊法，論以連續犯之一連續詐欺取財罪。原審對被告
    予以論罪科刑，固非無見，惟查原審於事實及理由載明被告
    持如附表所示支票向告訴人乙○○調借現款，然原判決並未
    附有該附表，致事實及理由失所憑據，尚有未洽，是被告上
    訴意旨猶否認犯行，固無理由，惟原判決既有可議，自應由
    本院予以撤銷改判，爰審酌被告之之素行、犯罪之動機、目
    的、手段，明知公司營運不佳，資金週轉不靈，已無償債之
    能力，竟仍持明知屆期必不獲兌現之多紙人頭支票向告訴人
    乙○○佯騙係客票而貸借款項，告訴人乙○○因而遭詐騙之
    金額高達一千五百四十八萬一千零六十四元，被告因而所獲
    得之利益非少，所致生之危害非輕，及犯罪後之態度等一切
    情狀，量處有期徒刑二年二月（至中華民國96年罪犯減刑條
    例雖於96年7月16日施行，惟本件被告所犯刑法第339條第1
    項之詐欺取財罪，係屬該條例不予減刑之罪名，且經宣告逾
    有期徒刑一年六月，不在得予減刑之列，附此敘明）。
據上論斷，應依刑事訴訟法第第369條第1項前段、第364條、第
299條第1項前段，刑法第2條第1項前段、修正前刑法第56條、
刑法第339條第1項，刑法施行法第1條之1，判決如主文。
本案經檢察官黃全祿到庭執行職務。
中    華    民    國    97    年    1     月    24    日
                  刑事第五庭    審判長法  官  陳祐治
                                      法  官  官有明
                                      法  官  張傳栗
以上正本證明與原本無異。
不得上訴。
                                      書記官  李佩真
中    華    民    國    97    年    1     月    24    日
附錄：本案論罪科刑法條全文
中華民國刑法第339條
意圖為自己或第三人不法之所有，以詐術使人將本人或第三人之
物交付者，處5年以下有期徒刑、拘役或科或併科1千元以下罰金
。
以前項方法得財產上不法之利益或使第三人得之者，亦同。
前二項之未遂犯罰之。
附表
┌──┬───┬─────┬─────┬──────┬────┐
│編號│發票人│  付款人  │ 支票號碼 │    金額    │ 到期日 │
├──┼───┼─────┼─────┼──────┼────┤
│ 01 │甲○○│彰化銀行  │CK0000000 │40萬元      │94.04.05│
│    │      │土城分行  │          │            │        │
├──┼───┼─────┼─────┼──────┼────┤
│ 02 │甲○○│彰化銀行  │CK0000000 │40萬元      │94.05.05│
│    │      │土城分行  │          │            │        │
├──┼───┼─────┼─────┼──────┼────┤
│ 03 │甲○○│彰化銀行  │CK0000000 │40萬元      │94.06.05│
│    │      │土城分行  │          │            │        │
├──┼───┼─────┼─────┼──────┼────┤
│ 04 │甲○○│彰化銀行  │CK0000000 │40萬元      │94.07.05│
│    │      │土城分行  │          │            │        │
├──┼───┼─────┼─────┼──────┼────┤
│ 05 │曾昭縉│臺灣中小企│AS0000000 │40萬元      │93.07.05│
│    │      │銀新店分行│          │            │        │
├──┼───┼─────┼─────┼──────┼────┤
│ 06 │曾昭縉│臺灣中小企│AS0000000 │40萬元      │93.08.05│
│    │      │銀新店分行│          │            │        │
├──┼───┼─────┼─────┼──────┼────┤
│ 07 │曾昭縉│臺灣中小企│AS0000000 │40萬元      │93.09.05│
│    │      │銀新店分行│          │            │        │
├──┼───┼─────┼─────┼──────┼────┤
│ 08 │曾昭縉│臺灣中小企│AS0000000 │10萬元      │93.09.30│
│    │      │銀新店分行│          │            │        │
├──┼───┼─────┼─────┼──────┼────┤
│ 09 │曾昭縉│臺灣中小企│AS0000000 │40萬元      │93.10.05│
│    │      │銀新店分行│          │            │        │
├──┼───┼─────┼─────┼──────┼────┤
│ 10 │曾昭縉│臺灣中小企│AS0000000 │10萬元      │93.10.30│
│    │      │銀新店分行│          │            │        │
├──┼───┼─────┼─────┼──────┼────┤
│ 11 │曾昭縉│臺灣中小企│AS0000000 │40萬元      │93.11.05│
│    │      │銀新店分行│          │            │        │
├──┼───┼─────┼─────┼──────┼────┤
│ 12 │曾昭縉│臺灣中小企│AS0000000 │10萬元      │93.11.30│
│    │      │銀新店分行│          │            │        │
├──┼───┼─────┼─────┼──────┼────┤
│ 13 │曾昭縉│臺灣中小企│AS0000000 │40萬元      │93.12.05│
│    │      │銀新店分行│          │            │        │
├──┼───┼─────┼─────┼──────┼────┤
│ 14 │曾昭縉│臺灣中小企│AS0000000 │10萬元      │93.12.30│
│    │      │銀新店分行│          │            │        │
├──┼───┼─────┼─────┼──────┼────┤
│ 15 │曾昭縉│臺灣中小企│AS0000000 │40萬元      │94.01.05│
│    │      │銀新店分行│          │            │        │
├──┼───┼─────┼─────┼──────┼────┤
│ 16 │曾昭縉│臺灣中小企│AS0000000 │40萬元      │94.02.05│
│    │      │銀新店分行│          │            │        │
├──┼───┼─────┼─────┼──────┼────┤
│ 17 │曾昭縉│臺灣中小企│AS0000000 │40萬元      │94.03.05│
│    │      │銀新店分行│          │            │        │
├──┼───┼─────┼─────┼──────┼────┤
│ 18 │曾昭縉│臺灣中小企│AS0000000 │40萬元      │94.08.05│
│    │      │銀新店分行│          │            │        │
├──┼───┼─────┼─────┼──────┼────┤
│ 19 │曾昭縉│臺灣中小企│AS0000000 │40萬元      │94.09.05│
│    │      │銀新店分行│          │            │        │
├──┼───┼─────┼─────┼──────┼────┤
│ 20 │曾昭縉│臺灣中小企│AS0000000 │40萬元      │94.10.05│
│    │      │銀新店分行│          │            │        │
├──┼───┼─────┼─────┼──────┼────┤
│ 21 │曾昭縉│臺灣中小企│AS0000000 │40萬元      │94.11.05│
│    │      │銀新店分行│          │            │        │
├──┼───┼─────┼─────┼──────┼────┤
│ 22 │曾昭縉│臺灣中小企│AS0000000 │40萬元      │94.12.05│
│    │      │銀新店分行│          │            │        │
├──┼───┼─────┼─────┼──────┼────┤
│ 23 │呂建宏│彰化銀行  │CI0000000 │31萬2,500元 │93.09.25│
│    │      │新店分行  │          │            │        │
├──┼───┼─────┼─────┼──────┼────┤
│ 24 │呂建宏│彰化銀行  │CI0000000 │38萬7,300元 │93.10.25│
│    │      │新店分行  │          │            │        │
├──┼───┼─────┼─────┼──────┼────┤
│ 25 │呂建宏│彰化銀行  │CI0000000 │45萬6,450元 │93.11.25│
│    │      │新店分行  │          │            │        │
├──┼───┼─────┼─────┼──────┼────┤
│ 26 │呂建宏│彰化銀行  │CI0000000 │43萬元      │93.12.25│
│    │      │新店分行  │          │            │        │
├──┼───┼─────┼─────┼──────┼────┤
│ 27 │王美麗│華南銀行  │NC0000000 │40萬30元    │93.09.26│
│    │      │福和分行  │          │            │        │
├──┼───┼─────┼─────┼──────┼────┤
│ 28 │王美麗│華南銀行  │NC0000000 │47萬6,480元 │93.10.26│
│    │      │福和分行  │          │            │        │
├──┼───┼─────┼─────┼──────┼────┤
│ 29 │王美麗│華南銀行  │NC0000000 │3萬6,500元  │93.11.22│
│    │      │福和分行  │          │            │        │
├──┼───┼─────┼─────┼──────┼────┤
│ 30 │王美麗│台北國際商│QJ0000000 │46萬3,120元 │93.11.26│
│    │      │銀景美分行│          │            │        │
├──┼───┼─────┼─────┼──────┼────┤
│ 31 │王美麗│台北國際商│QJ0000000 │8萬8,200元  │94.01.30│
│    │      │銀景美分行│          │            │        │
├──┼───┼─────┼─────┼──────┼────┤
│ 32 │蔡慧君│新店地區農│AK0000000 │32萬3,120元 │93.09.20│
│    │      │會安康分處│          │            │        │
├──┼───┼─────┼─────┼──────┼────┤
│ 33 │蔡慧君│新店地區農│AK0000000 │48萬7,250元 │93.10.20│
│    │      │會安康分處│          │            │        │
├──┼───┼─────┼─────┼──────┼────┤
│ 34 │蔡慧君│新店地區農│AK0000000 │43萬5,000元 │93.11.20│
│    │      │會安康分處│          │            │        │
├──┼───┼─────┼─────┼──────┼────┤
│ 35 │蔡慧君│新店地區農│AK0000000 │44萬5,800元 │93.12.20│
│    │      │會安康分處│          │            │        │
├──┼───┼─────┼─────┼──────┼────┤
│ 36 │蔡慧君│新店地區農│AK0000000 │38萬5,300元 │94.01.20│
│    │      │會安康分處│          │            │        │
├──┼───┼─────┼─────┼──────┼────┤
│ 37 │蔡慧君│新店地區農│AK0000000 │38萬1,300元 │94.02.10│
│    │      │會安康分處│          │            │        │
├──┼───┼─────┼─────┼──────┼────┤
│ 38 │林恩澤│臺灣中小企│AQ0000000 │36萬5,300元 │93.09.15│
│    │      │銀新店分行│          │            │        │
├──┼───┼─────┼─────┼──────┼────┤
│ 39 │林恩澤│臺灣中小企│AQ0000000 │51萬3,780元 │93.10.15│
│    │      │銀新店分行│          │            │        │
├──┼───┼─────┼─────┼──────┼────┤
│ 40 │林恩澤│臺灣中小企│AQ0000000 │52萬3,300元 │93.11.15│
│    │      │銀新店分行│          │            │        │
├──┼───┼─────┼─────┼──────┼────┤
│ 41 │林恩澤│臺灣中小企│AQ0000000 │47萬3,900元 │93.12.15│
│    │      │銀新店分行│          │            │        │
├──┼───┼─────┼─────┼──────┼────┤
│ 42 │林恩澤│臺灣中小企│AQ0000000 │41萬215元   │94.01.15│
│    │      │銀新店分行│          │            │        │
├──┼───┼─────┼─────┼──────┼────┤
│ 43 │林秀鳳│彰化銀行  │CK0000000 │46萬5,120元 │93.10.06│
│    │      │土城分行  │          │            │        │
├──┼───┼─────┼─────┼──────┼────┤
│ 44 │林秀鳳│彰化銀行  │CK0000000 │46萬9,614元 │93.11.06│
│    │      │土城分行  │          │            │        │
├──┼───┼─────┼─────┼──────┼────┤
│ 45 │林秀鳳│彰化銀行  │CK0000000 │45萬2,000元 │93.12.05│
│    │      │土城分行  │          │            │        │
└──┴───┴─────┴─────┴──────┴────┘


司法院資訊處製作；財團法人民間司法改革基金會備份。
